【裁判字號】    97,交抗,115
【裁判日期】    970130
【裁判案由】    違反道路交通管理處罰條例
【裁判全文】
臺灣高等法院交通事件裁定             97年度交抗字第115號
抗  告  人
即受處分人  甲○○
上列抗告人因違反道路交通管理處罰條例案件，不服臺灣臺北地
方法院，中華民國96年12月31日所為裁定（96年度交聲字第1169
號），提起抗告，本院裁定如下：
    主  文
抗告駁回。
    理  由
一、原裁定意旨略以：異議人即受處分人甲○○於民國96年6月
    11日8時20分許，駕駛車牌號碼：DV—7532號自小客車，行
    經臺北市○○○路、環河快速道路匝道口（該入口於7時至9
    時禁止任何車輛進入，例假日除外），違規行駛進入環河快
    速道路時（往北方向），經警員舉發「違反禁止進入標誌行
    駛」，並填製北市警交字第AEV226740號違反道路交通管理
    事件通知單，嗣經原處分機關依道路交通管理處罰條例第60
    條第2項第3款規定裁處受處分人罰鍰新壹幣（下同）1,80 0
    元，於法並無違誤，本件異議為無理由，自應將其駁回等語
    。
二、抗告意旨略以: 抗告人當日駕車沿環河南路由南往北走，接
    近和平西路（橋下），並無看到任何禁止左轉之標誌，因為
    避免造成塞車，即左轉進入機車慢車道，又被後面機車、汽
    車喇叭聲催促，無暇注意交通號誌，而被躲在樹底下的警察
    開立罰單，此種違規陷阱，實難讓人服氣，爰提起抗告云云
    。
三、按駕駛人駕駛汽車，應遵守道路交通標誌、標線、號誌之指
    示，並服從執行交通勤務之警察或依法令執行指揮交通稽查
    任務人員之指揮，道路交通安全規則第90條定有明文。次按
    汽車駕駛人，駕駛汽車有不遵守道路交通標誌、標線、號誌
    之指示，而本章各條無處罰之規定者，處900元以上1,800元
    以下罰鍰，道路交通管理處罰條例第60條第2項第3款亦定有
    明文。
四、經查:
  (一)抗告人甲○○確有於96年6月11日8時20分許，駕駛車號DV－
    7532號自小客車，行經臺北市○○○○道路與和平西路口時
    ，違規駛入設置有於7時至9時禁止任何車輛進入，例假日除
    外禁止標誌之環河快速道路內，且遭警查獲舉發乙節，並有
    臺北市政府警察局96年6月11日北市警交字第AEV226740號舉
    發違反道路交通管理事件通知書1份在卷可稽。
  (二)抗告人甲○○辯稱因無暇注意交通號誌且標誌過多，始會違
    規云云，並提出自行繪製現場圖1紙為證，惟依據證人即舉
    發本件交通違規事件警員林祥文於原審具結證稱：「舉發地
    點環河快速道路，和平西路閘道路口，該處7點到9點是管制
    時段，禁止一般車輛進入，‧‧‧假日除外，就是上班時間
    才有上開的管制措施。本件是早上8點20分左右在該處執行
    取締違規勤務，看到車號DV－7532號自小客車違反標誌進入
    環快，就有依規定攔停告發，製作舉發單號AEV226740號等
    語（見原審卷第25頁反面），且為抗告人所不爭執於上開時
    、地將車輛駛入環河快速道路等情，足見抗告人違規事實明
    確；況且抗告人亦於原審承認有看到該閘道封閉之標誌等情
    （見原審卷第26頁），是本件抗告人既領有駕駛執照，並實
    際參與交通運作，對於標誌規範內容當知悉甚詳，豈能推諉
    上開路段標誌過多或不知設置標誌含意，是抗告人所辯，自
    不可採。
  (三)再按交通員警掣單舉發違反道路交通管理處罰條例所列之違
    規事實，本質上為行政處分，係公務員基於職務上權力，依
    法就特定之具體事件所為具公法上效果之單方行政行為，基
    於公務員為公法上行為具有公信力之原則，該行政行為當可
    被推定為真正，其據以依法處分之事實認定亦為正確無誤，
    此公信原則，乃立法者賦予行政機關制定違反道路交通事件
    統一裁罰標準及處理細則，使執勤警員得當機處分，以維護
    交通秩序、安全之行政目的，殊不得由他人任意質疑行政處
    分之公信力。經查，原法院既已就本件受處分人是否有上開
    交通違規之行為乙節，傳喚證人即舉發警員林祥文到庭結證
    ，已如前述，即足具擔保其證言之憑信性；又證人林祥文為
    依法執行勤務之員警，與抗告人並無恩怨，衡情當無自陷偽
    證罪而構詞誣賴之理，是本於維護交通秩序、安全職責所為
    之舉發，自應受到合法、正確之推定。
  (四)綜上，本件事證明確，抗告人前揭違規行為，堪以認定。原
    審因認原處分機關依道路交通管理處罰條例第60條第2項第3
    款規定，裁處抗告人罰鍰1,800元，尚無不當，乃裁定駁回
    抗告人之異議，經核原裁定認事用法，於法尚無不合，抗告
    人仍執陳詞指摘原裁定不當，為無理由，應予駁回。
據上論結，應依道路交通案件處理辦法第26條，刑事訴訟法第41
2條，裁定如主文。
中    華    民    國    97    年    1     月    30    日
                  刑事第十七庭  審判長法  官  高明哲
                                      法  官  陳憲裕
                                      法  官  陳世宗
以上正本證明與原本無異。
不得再抗告。
                                      書記官  魏汝萍
中    華    民    國    97    年    1     月    30    日


司法院資訊處製作；財團法人民間司法改革基金會備份。
